【裁判字號】    98,裁,2171
【裁判日期】    980910
【裁判案由】    稅捐稽徵法
【裁判全文】
最  高  行  政  法  院  裁  定
                                      98年度裁字第2171號
上  訴  人  少年隊服飾有限公司
代  表  人  甲○○
訴訟代理人  李佳華
            林昇平
被 上訴 人  財政部臺灣省中區國稅局
代  表  人  乙○○
上列當事人間稅捐稽徵法事件，上訴人對於中華民國98年5月19
日臺中高等行政法院98年度再字第1號判決，提起上訴，本院裁
定如下：
    主  文
上訴駁回。
上訴審訴訟費用由上訴人負擔。
    理  由
一、按對於高等行政法院判決之上訴，非以其違背法令為理由，
    不得為之，行政訴訟法第242條定有明文。依同法第243條第
    1項規定，判決不適用法規或適用不當者，為違背法令；而
    判決有同條第2項所列各款情形之一者，為當然違背法令。
    是當事人對於高等行政法院判決上訴，如依行政訴訟法第24
    3條第1項規定，以高等行政法院判決有不適用法規或適用不
    當為理由時，其上訴狀或理由書應有具體之指摘，並揭示該
    法規之條項或其內容；若係成文法以外之法則，應揭示該法
    則之旨趣，倘為司法院解釋或本院之判例，則應揭示該判解
    之字號或其內容。如以行政訴訟法第243條第2項所列各款情
    形為理由時，其上訴狀或理由書，應揭示合於該條項各款之
    事實。上訴狀或理由書如未依此項方法表明者，即難認為已
    對高等行政法院判決之違背法令有具體之指摘，其上訴自難
    認為合法。
二、緣上訴人經財政部臺北市國稅局查獲其自民國（下同）88年
    1月1日起至91年12月31日止銷售勞務，收取英屬維京群島商
    漢登股份有限公司臺灣分公司（以下簡稱漢登臺灣分公司）
    佣金（即租金）合計新臺幣（下同）15,340,398元，未依規
    定給與他人憑證，並取具稽查報告與合約書影本等，移由被
    上訴人審理違章成立，乃按查明認定之總額15,340,398元裁
    處5%之行為罰計767,019元。上訴人不服，申經復查及提起
    訴願俱遭駁回，提起行政訴訟，經臺中高等行政法院以94年
    度訴字第524號判決駁回，上訴人不服提起上訴，經本院以
    97年度判字第1096號判決駁回上訴確定。上訴人依行政訴訟
    法第273條第1項第1款及第13款之再審事由提起再審之訴，
    臺中高等行政法院就行政訴訟法第273條第1項第13款部分審
    理，以臺中高等行政法院98年度再字第1號判決駁回，上訴
    人對之提起上訴，主張：上訴人所主張之行政訴訟法第273
    條第1項第13款之「未經斟酌之證物」或「得使用證物」係
    指「被上訴人原行政處分以推估方法計算系爭租金16,107,4
    18元，違反核實認定租稅法定主義之稅基。」，財政部臺北
    市國稅局96年8月17日財北國稅法一字第0960244811號所具
    答辯狀僅是「未經斟酌證物」之證據，被上訴人核認財政部
    臺北市國稅局96年8月17日財北國稅法一字第0960244811號
    所具答辯狀為「未經斟酌證物」，核認事證錯誤。且「未經
    斟酌之證物」存在於原課稅處分製作時，與言詞辯論時間無
    關，原審有判決理由矛盾之當然違背法令等語，雖以該判決
    違背法令為由，惟核其上訴理由，係就原審取捨證據、認定
    事實之職權行使，指摘其為不當，並就原審已論斷者，泛言
    未論斷，或就原審所為論斷，泛言其論斷矛盾，而非具體說
    明其有何不適用法規或適用法規不當之情形，並揭示該法規
    之條項或其內容，及合於行政訴訟法第243條第2項所列各款
    之事實，難認對該判決之如何違背法令已有具體之指摘。依
    首開規定及說明，應認其上訴為不合法。
三、據上論結，本件上訴為不合法。依行政訴訟法第249條第1項
    前段、第104條、民事訴訟法第95條、第78條，裁定如主文
    。
中    華    民    國    98    年    9     月    10    日
                    最高行政法院第四庭
                        審判長法官  劉  鑫  楨
                              法官  吳  東  都
                              法官  劉  介  中
                              法官  曹  瑞  卿
                              法官  陳  鴻  斌
以  上  正  本  證  明  與  原  本  無  異
中    華    民    國    98    年    9     月    10    日
                              書記官  張  雅  琴


司法院資訊處製作；財團法人民間司法改革基金會備份。
